【裁判字號】    92,訴,554
【裁判日期】    920630
【裁判案由】    毀損
【裁判全文】
臺灣臺中地方法院刑事判決                    九十二年度訴字第五五四號
    公  訴  人  臺灣臺中地方法院檢察署檢察官
    被      告  甲○○
右列被告因毀損案件，經檢察官提起公訴， (九十一年度偵字第一三六二五號），本
院判決如左：
    主      文
本件公訴不受理。
    理      由
一、公訴意旨略以：被告甲○○於民國（下同）九十年十月十一日，在未經福良實業
    股份有限公司（以下簡稱福良公司）之同意下，僱用不知情之挖土機司機，將福
    良公司所有台中縣清水鎮○○路六四七巷三十六號（起訴書誤載為台中縣清水鎮
    ○○路八九號）一層樓建物鏟除，致生損害於福良公司，因認被告甲○○犯有刑
    法第三百五十三條第一項之毀壞他人建築物罪嫌等語。
二、訊之被告甲○○矢口否認有何毀損之犯行，辯稱：福良公司所有上開房屋已於九
    二一大地震時倒塌，因倒塌之牆壁磚塊掉落屋旁之水溝內阻斷水流，伊乃於九十
    年十月十一日，自行駕駛挖土機清除水溝內磚塊以利水流，並未毀損該房屋云云
    。惟查福良公司所有門牌號碼台中縣清水鎮○○路六四七巷三十六號磚造瓦頂平
    房一棟，係於五十八年間興建，分為三間連接併排，面積計六三．八平方公尺，
    已有十二、三年未居住使用，係屬空屋，因平日關著未曾進入，故不清楚屋頂是
    否有塌陷，而於九十年十月十一日上午，遭被告甲○○以挖土機將靠近路旁外面
    之二間拆除（裡面樹欉內尚有一間）等情，業據告訴人福良公司代表人丙○○指
    訴綦詳，並有告訴代表人丙○○提出之台中縣稅捐稽徵處房屋稅籍證明書影本乙
    紙及遭拆除之現場照片四張附卷足憑；且被告甲○○曾於九十年十月十一日上午
    ，以挖土機將前開二間房屋拆除，亦經目擊證人即告訴代表人丙○○之妻李柯寶
    珍於警訊中及本院審理時證述屬實；又依告訴代表人丙○○提出附於偵查卷遭拆
    除之現場照片四張觀之，該二間房屋之土地上僅留有些許磚塊，若該二間房屋已
    於九二一大地震時倒塌，衡情理應尚遺有倒塌痕跡，何以該二間房屋已被夷為平
    地及僅剩些許磚塊，顯見被告確於前開時地，以挖土機將該二間房屋鏟除甚明。
    次按刑法上所謂建築物，係指上有屋面，周有門壁，足以蔽風雨而通出入，適於
    人之起居生活，且定著於土地上之工作物而言（最高法院二十二年上字第二六九
    號、二十五年上字第二００九號判例參照）。而本件福良公司所有前開二間房屋
    ，因有十餘年未有人居住使用，屋旁雜草叢生，比人還要高，於九二一大地震後
    ，該二間房屋靠水溝旁之牆壁有部分倒塌，屋頂亦有塌陷，瓦片掉落，已無法供
    人居住使用等情，此經證人即前橋頭里里長乙○○、鄰居丁○○分別於本院勘驗
    現場及審理時到庭證述在卷；又參以福良公司所有另一間未遭拆除之房屋觀之，
    該房屋無門，屋頂部分塌陷，瓦片掉落，屋內滿是枯樹枝等物，為一片廢墟，已
    無法供人居住使用，亦經本院前往現場勘驗屬實，製有勘驗筆錄及現場照片六張
    附卷可稽，堪認證人乙○○、丁○○之前開證述應足採信。可見福良公司所有前
    開二間房屋，既無法適於人之起居生活，尚難認係刑法上所謂建築物，則被告於
    前開時地，以挖土機將福良公司所有前開二間房屋鏟除，應認係毀棄他人之牆壁
    、瓦片等物，足以生損害於福良公司，而屬於刑法第三百五十四條之範疇無疑。
    是被告上開所辯，無非事後卸責之詞，不足採信，事證明確，其犯行堪以認定。
三、核被告甲○○所為，係犯刑法第三百五十四條之毀棄他人之牆壁、瓦片等物，足
    以生損害於他人罪。公訴人認被告所為，係犯刑法第三百五十三條第一項之毀壞
    他人建築物罪，惟被告所毀壞者尚非刑法上所謂建築物，已如前述，是公訴人上
    開認定，尚有未洽，起訴法條應予變更。按刑法第三百五十四條之毀損罪，依同
    法第三百五十七條之規定係屬告訴乃論之罪，茲據告訴代表人丙○○於言詞辯論
    終結前具狀並當庭表示撤回告訴，有撤回告訴狀及審判筆錄附卷可參，爰依法為
    本件公訴不受理之諭知。
四、據上論斷，應依刑事訴訟法第三百條、第三百零三條第三款，判決如主文。
中    華    民    國    九十二    年        六      月      三十        日
                                    台灣台中地方法院刑事第三庭
                                            法  官  朱  光  國
右正本證明與原本無異。
如不服本判決，應於送達後十日內向本院提出上訴狀 (須附繕本) ，上訴於台灣高等
法院台中分院。
                                            書記官
中    華    民    國    九十二    年       七       月        十        日
                                                                        Ｂ


司法院資訊處製作；財團法人民間司法改革基金會備份。
